臺灣高等法院臺中分院刑事裁定　
111年度聲字第2222號

聲  請  人  臺灣高等檢察署臺中檢察分署檢察官     
受  刑  人  蘇聖貽



上列聲請人因受刑人數罪併罰有二裁判以上，聲請定其應執行之
刑（聲請案號：111年度執聲字第974號），本院裁定如下：
    主  文
蘇聖貽因犯如附表所示各罪所處之刑，應執行有期徒刑貳年拾月
。
    理  由
一、聲請意旨略以：受刑人蘇聖貽（下稱受刑人）因竊盜數罪，
    先後經判決確定如附表。數罪中雖有刑法第50條第1項但書
    所列情形，惟受刑人已請求檢察官聲請定應執行刑，應依刑
    法第50條第2項、第53條、第51條第5款之規定，定其應執行
    之刑，爰依刑事訴訟法第477條第1項聲請裁定等語。
二、按刑法第50條規定：「（第一項）裁判確定前犯數罪者，併
    合處罰之。但有下列情形之一者，不在此限：得易科罰金
    之罪與不得易科罰金之罪。得易科罰金之罪與不得易服社
    會勞動之罪。得易服社會勞動之罪與不得易科罰金之罪。
    得易服社會勞動之罪與不得易服社會勞動之罪。（第二項）
    前項但書情形，受刑人請求檢察官聲請定應執行刑者，依第
    51條規定定之。」若受刑人就其所犯數罪所處之各刑，有刑
    法第50條第1項但書之情形，而欲一同併合處罰時，應由受
    刑人請求檢察官向法院聲請定應執行刑，檢察官不得自行依
    職權逕向法院聲請，以維受刑人之權益。
三、經查，本件受刑人因竊盜等數罪，先後經臺灣臺中地方法院
    、臺灣新竹地方法院及本院判處如附表所示之刑，均經確定
    在案，有各該案件判決書及臺灣高等法院被告前案紀錄表在
    卷可稽。而受刑人所犯如附表所示之各罪，編號1至6、編號
    9之罪為得易科罰金、得易服社會勞動之罪，編號7、8、10
    之罪為不得易科罰金、不得易服社會勞動之罪，合於刑法第
    50條第1項但書之情形。茲因受刑人請求檢察官向法院聲請
    定其應執行刑，並表示其有女兒，且有正常正當之工作，希
    望給其改過自新的機會等意見，有臺灣臺中地方檢察署刑法
    第50條第1項但書案件是否請求定應執行刑調查表1份在卷足
    稽（見本院卷第11頁），是本院審核結果，認檢察官之聲請
    為正當，爰審酌受刑人所犯如附表所示各罪之犯罪態樣、時
    間間隔、侵犯法益，並考量各該罪合併後之不法內涵、罪責
    原則及合併刑罰所生之效果，暨受刑人所犯如附表所示各罪
    之刑期總合等一切情狀後，定其應執行之刑如主文所示。
四、爰依刑事訴訟法第477條第1項、刑法第50條第2項、第53條
    、第51條第5款，裁定如主文。
中　　華　　民　　國　　111 　年　　11　　月　　16　　日
            刑事第十一庭　  審判長法　官　張意聰
                                  法　官　周瑞芬
                                  法　官　陳慧珊
以上正本證明與原本無異。
不得抗告。
                                  書記官  李淑芬 
　　　　　　　　　　　　　　　　　
中　　華　　民　　國　　111 　年　　11　　月　　16　　日
附表：受刑人蘇聖貽定應執行刑案件一覽表
 編          號           1        2       3  罪          名  毒品危害防制條例  毒品危害防制條例 竊盜  宣    告    刑  有期徒刑3月 有期徒刑3月  有期徒刑2月  犯  罪  日  期  107年12月11日3時 55分為警採尿時回 溯96小時內之某時 107.09.20 107.12.01  偵查(自訴)機關  年  度  案  號  臺中地檢108年度 毒偵字第800號 臺中地檢107年度 毒偵字第4342號 臺中地檢108年度 偵字第16614號  最  後   事實審 法    院 臺中地院 　　　 臺中地院 臺中地院  案    號 108年度沙簡字第 208號 108年度簡字第 1005號 108年度中簡字第 2216號  判決日期 108.05.14  108.08.16 108.10.17  確  定   判  決 法    院 臺中地院 　　　 臺中地院 臺中地院  案    號 108年度沙簡字第 208號 108年度簡字第 1005號 108年度中簡字第 2216號  判    決 確定日期 108.06.14 108.10.07 108.11.11 是否為得易科罰金、易服社會勞動之案件  得易科、得社勞 得易科、得社勞      得易科、得社勞        備          註  臺中地檢108年度 執字第9856號、 臺中地檢109年度 執更字第4521號 （編號1至8曾合併 定應執行有期徒刑 1年8月） 臺中地檢108年度 執字第15218號 （編號1至8曾合併 定應執行有期徒刑 1年8月） 臺中地檢108年度 執字第16376號、 臺中地檢109年度 執更字第4521號 （編號1至8曾合併 定應執行有期徒刑 1年8月） 
 編          號        4        5        6  罪          名  竊盜 　　　　 竊盜 竊盜  宣    告    刑  有期徒刑3月 有期徒刑3月  有期徒刑6月  犯  罪  日  期  108.04.22 108.04.22 108.04.22   偵查(自訴)機關  年  度  案  號  臺中地檢108年度 偵字第22878號等 臺中地檢108年度 偵字第22878號等 臺中地檢108年度 偵字第22878號等  最  後   事實審 法    院 臺中地院 　　　 臺中地院 臺中地院  案    號 109年度易字第 102號 109年度易字第 102號 109年度易字第 102號  判決日期 109.02.17 109.02.17  109.02.17  確  定  判  決 法    院 臺中地院 臺中地院 　　　 臺中地院  案    號 109年度易字第 102號 109年度易字第 102號 109年度易字第 102號  判    決 確定日期 109.03.24 109.03.24  109.03.24 是否為得易科罰金、易服社會勞動之案件  得易科、得社勞 得易科、得社勞 得易科、得社勞 備          註  臺中地檢109年度 執字第6444號 （編號1至8曾合併 定應執行有期徒刑 1年8月） 臺中地檢109年度 執字第6444號 （編號1至8曾合併 定應執行有期徒刑 1年8月） 臺中地檢109年度 執字第6444號 （編號1至8曾合併 定應執行有期徒刑 1年8月） 
 編          號            7          8  罪          名  竊盜 　　　　        竊盜  宣    告    刑  有期徒刑7月  有期徒刑7月  犯  罪  日  期  108.04.22  108.04.22  偵查(自訴)機關  年  度  案  號  臺中地檢109年度偵字第 2925、4324號 臺中地檢109年度偵字第 2925、4324號  最  後   事實審 法    院 臺中地院 　　　 臺中地院  案    號 109年度易字第1072號 109年度易字第1072號   判決日期 109.06.17 109.06.17   確  定  判  決 法    院 臺中地院 　　　 臺中地院  案    號 109年度易字第1072號  109年度易字第1072號  判    決 確定日期 109.07.30 109.07.30 是否為得易科罰金、易服社會勞動之案件  不得易科、不得社勞   不得易科、不得社勞        備          註  臺中地檢109年度執字第12671號、 臺中地檢109年度執更字第4521號 （編號1至8曾合併定應執行有期徒刑1年8月）   
 編          號            9          10  罪          名  竊盜 　　　　 竊盜 　　　  宣    告    刑  有期徒刑4月  有期徒刑8月 （共4罪）  犯  罪  日  期  108.05.18  108.04.19（2次）、 108.04.22（2次）  偵查(自訴)機關  年  度  案  號  新竹地檢109年度偵字第 2002號等 臺中地檢109年度偵字第 3470、12468號  最  後   事實審 法    院 新竹地院 　　　 臺中高分院  案    號 109年度易字第396號 111年度上易字第550號   判決日期 109.07.15 111.08.18   確  定  判  決 法    院 新竹地院 　　　 臺中高分院  案    號 109年度易字396號  111年度上易字第550號   判    決 確定日期 109.08.21 111.08.18 是否為得易科罰金、易服社會勞動之案件  得易科、得社勞   不得易科、不得社勞        備          註  臺中地檢109年度執助字第1967號 （假釋期滿）  臺中地檢111年度執字第11754號 （編號10之4罪曾合併定應執行有期徒刑1年）